【裁判字號】    90,易,472
【裁判日期】    900810
【裁判案由】    竊盜等
【裁判全文】
臺灣臺北地方法院刑事判決                            九十年度易字第四七二號
    公  訴  人  臺灣臺北地方法院檢察署檢察官
    被      告  甲○○
    選任辯護人  紀復儀
右列被告因贓物等案件，經檢察官提起公訴（八十九年度偵字第二三四七九號），本
院判決如左：
    主  文
甲○○故買贓物，處有期徒刑拾月。
扣案偽造之中華民國交通部汽車行車執照壹張（證號：８６省汽行Ｎｏ000000
00號）及「Ｖ９－八○三七」號自用小客車車牌貳面均沒收。
    事  實
一、甲○○明知翁順秋（未據起訴）所交付之車牌號碼為ＤＢ－八一三五號、１９９
    ５ＣＣ之墨綠色、裕隆廠牌、引擎號碼為ＶＱ00000000號之自用小客車
    一輛係失竊之贓車，另懸掛於上開贓車上之Ｖ９－八○三七號車牌二面及Ｖ９－
    八○三七號車籍所有人乙○○○之行車執照壹張（證號：８６省汽行Ｎｏ000
    00000號）亦係偽造之車牌及偽造之行車執照，竟基於故買贓物之犯意，並
    與翁順秋基於偽造文書之犯意聯絡，於民國八十九年五月底某日，在台北縣中和
    市○○街二巷九弄一號住處，以新台幣十五萬元之代價買受上開自用小客車及偽
    造之車牌二面與偽造之行車執照一張供己使用，而與翁順秋共同偽造上開車牌二
    面、行車執照一張及行車執照上之「交通部行車執照之章」、「臺灣省公路局行
    車執照之章」印文各一枚，足生損害於監理機關對自用小客車車牌及行車執照管
    理之正確性及乙○○○。嗣於八十九年九月十一日十七時許，甲○○駕駛上開自
    用小汽車在基隆市碧砂漁港停車場為警發現可疑，上前盤查時，甲○○出示偽造
    之乙○○○行車執照，但因引擎號碼與該車不符，當場遭警識破而查獲，並扣得
    上開偽造之Ｖ９－八○三七號車牌二面及乙○○○之行車執照一張。
二、案經基隆市警察局第二分局報請臺灣基隆地方法院檢察署檢察官呈請臺灣高等法
    院檢察署檢察長核轉臺灣臺北地方法院檢察署檢察官偵查起訴。
    理  由
一、右揭犯罪事實經檢察官在本院審理中對被告甲○○詰問，被告供稱：「（車子是
    借的還是買的？）是八十九年五月底在我家裡跟翁順秋用十五萬元買的，之前我
    害怕所以講的話跟今天所說的不同。我是從事廢機車的買賣的，我知道這輛車子
    是借屍還魂（買一部撞到的車子的證件，再與另一部車子組合在一起）的車子，
    但不知道車牌是偽造的。行照和車牌號碼都很清楚，我沒有看引擎號碼，也沒有
    訂立買賣契約。我沒有偷這部車、也沒有偽造文書。我買這部車是因為我之前的
    車子很破爛。」、「（為何知道翁順秋不是所有權人，還跟他買？）因為我貪小
    便宜。」、「（知道不知道這部車有問題？）我不知道。」、「（但這部車並不
    是作廢的車子所以需要所有權人授權的證件？）對。」、「我真的沒有偷這部車
    ，是我花十五萬買回來的，我長到這麼大從來沒有偷過東西，但是我承認我知道
    這是贓物。」各等語，被告即承認知道上開自用小客車是贓物，亦知這部車並不
    是作廢的車子所以需要所有權人授權的證件，又稱這部車是借屍還魂的車子（買
    一部撞到的車子的證件，再與另一部車子組合在一起），顯然被告應知悉上開車
    牌二面與行車執照一張均係偽造無疑，此外上開自用小客車係丙○○所失竊，並
    據證人丙○○於警訊時陳述綦詳，而Ｖ９－八○三七號車牌及行車執照均未曾遺
    失，亦據車主乙○○○及該車使用人彭男煜證述無訛，復有扣案之偽造車牌二面
    、偽造行車執照一張可資佐證，本件事證已明，被告猶辯稱不知是偽造的車牌、
    行車執照云云，核無可採，其犯行已堪認定，應予依法論科。
二、按依道路交通安全規則第八條前段之規定，汽車牌照包括號牌、行車執照，為行
    車之許可憑證，由汽車所有人向公路監理機關申請登記，經繳清違規罰鍰及未繳
    納之汽車燃料使用費並檢驗合格後發給之，是汽車號牌、行車執照既為行車之許
    可憑證，自屬特許證之一種。核被告所為，係犯刑法第三百四十九條第二項故買
    贓物罪、第二百十七條第一項之偽造印文罪及同法第二百十六條、第二百十二條
    之行使偽造特種文書罪。被告所犯故買贓物罪雖未據起訴，惟與業經起訴之行使
    偽造特種文書罪間有方法結果之牽連關係，為牽連犯裁判上一罪，本院自得併為
    審理，附此敘明。其與翁順秋間，就偽造印文及偽造特種文書之犯行，有犯意聯
    絡及行為分擔，均為共同正犯。而其偽造特種文書後，復持之行使，偽造特種文
    書之低度行為為行使之高度行為所吸收，不另論罪。被告所犯前開故買贓物罪、
    偽造印文罪及行使偽造特種文書罪三罪間，有方法結果之牽連關係，為牽連犯，
    應依刑法第五十五條之規定從一重之故買贓物罪處斷。爰審酌被告犯罪之動機、
    目的、手段、品行、智識程度、所生危害及犯罪後之態度等一切情狀，量處如主
    文所示之刑，以資懲儆。
三、扣案偽造之中華民國交通部汽車行車執照壹張（證號：８６省汽行Ｎｏ0000
    0000號）及「Ｖ９－八○三七」號自用小客車車牌貳面，均係被告所有並為
    其供犯罪所用之物，應均依刑法第三十八條第一項第二款宣告沒收之；至該行車
    執照上偽造之「交通部行車執照之章」、「臺灣省公路局行車執照之章」印文各
    一枚，本應宣告沒收，但因該行車執照已經沒收而包括在內，自毋庸重為沒收之
    宣告。
四、公訴意旨另以：被告甲○○意圖為自己不法之所有，於民國（下同）八十九年五
    月七日夜間八時許，在臺北市○○區○○路河北公墓前，竊取丙○○所有裕隆牌
    ，車牌號碼為ＤＢ－八一三五號二千ＣＣ之綠色自用小汽車一輛，因認被告另犯
    有刑法第三百二十條第一項之竊盜罪云云，按犯罪事實應依證據認定之，無證據
    不得推定其犯罪事實。又不能證明被告犯罪者，應諭知無罪之判決，刑事訴訟法
    第一百五十四條、第三百零一條第一項分別定有明文。本件公訴人認被告涉有右
    揭竊盜罪嫌，僅係以被害人丙○○之陳述為唯一證據，惟查被害人丙○○之陳述
    固可以證明其所有車牌號碼為ＤＢ－八一三五號二千ＣＣ之綠色自用小汽車一輛
    失竊之事實，然尚不足以證明上開自用小汽車究為何人所竊取，此外又查無其他
    積極證據，足認被告確有竊盜之情事，被告犯罪尚屬不能證明，依法原應為被告
    此部份事實無罪之諭知，惟因與前揭被告有罪部份有牽連犯裁判上一罪關係，爰
    不另為無罪之諭知，併此敘明。
據上論斷，應依刑事訴訟法第二百九十九條第一項前段、刑法第三百四十九條第二項
、第二十八條、第二百十七條第一項、第二百十六條、第二百十二條、第五十五條、
第三十八條第一項第二款，罰金罰鍰提高標準條例第一條前段，判決如主文。
本案經檢察官黃久真到庭執行職務。
中    華    民    國      九十    年      八    月        十            日
                                      臺灣臺北地方法院刑事第一庭
                                            法  官  吳孟良
右正本證明與原本無異。
如不服本判決，應於判決送達後十日內，向本院提出上訴狀。
                                            書記官  田華仁
中    華    民    國      九十    年      八    月        十三          日
附錄本案論罪科刑法條：
刑法第三百四十九條第二項
搬運、寄藏、故買贓物或為牙保者，處五年以下有期徒刑、拘役或科或併科一千元以
下罰金。
刑法第二百十七條第一項
偽造印章、印文或署押，足以生損害於公眾或他人者，處三年以下有期徒刑。
刑法第二百十六條
行使第二百十條至第二百十五條之文書者，依偽造、變造文書或登載不實事項或使登
載不實事項之規定處斷。
刑法第二百十二條
偽造、變造護照、旅券、免許證、特許證及關於品行、能力、服務或其他相類之證書
、介紹書，足以生損害於公眾或他人者，處一年以下有期徒刑、拘役或三百元以下罰
金。


司法院資訊處製作；財團法人民間司法改革基金會備份。
